【裁判字號】    89,上易,3988
【裁判日期】    891229
【裁判案由】    竊盜等
【裁判全文】
臺灣高等法院刑事判決                          八十九年度上易字第三九八八號
    上  訴  人
    即  被  告    丙○○
右上訴人因竊盜等案件，不服臺灣桃園地方法院八十九年度易字第一三二六號，中華
民國八十九年七月二十一日第一審判決（起訴案號：台灣桃園地方法院檢察署八十九
年度偵字第三九三四號），提起上訴，本院判決如左：
        主  文
上訴駁回。
        事  實
一、丙○○與陳漢瑋（原審判決後未據上訴）共同基於意圖為自己不法所有之犯意聯
    絡及行為分擔，於附表編號一所示之時間、地點，由陳漢瑋持客觀上足供兇器使
    用之Ｔ型六角板手撬開門鎖行竊如附表所示之物；丙○○承前意圖為自己不法所
    有之概括犯意，連續於附表編號二、三所示之時間、地點、方法，竊取如附表編
    號二、三所示之財物。嗣於八十九年三月二日十時三十分許，欲進入桃園縣八德
    市○○街五四號行竊，尚未著手之際即為被害人甲○○發現，報警查獲，而查知
    上情。
二、案經桃園縣警察局八德分局報請台灣桃園地方法院檢察署檢察官偵查起訴。
        理  由
一、上訴人即被告（以下簡稱被告）丙○○經合法傳喚，雖未到庭陳述，惟查右揭事
    實，業據被告於原審訊問時坦承不諱，核與被害人詹希檢、乙○○等人於警訊中
    及原審時訊問指述情節相符（參偵查卷宗第十四頁反面、第十五頁正面、第十七
    頁正面至第十八頁，原審刑事卷宗第三十七頁反面至第三十八頁反面），並經證
    人甲○○、戊○○證述屬實（參偵查卷宗第九頁正、反面、第十頁反面至第十二
    頁反面），復有贓物領據三紙在卷可資佐證（參同上偵查卷宗第十三頁、第十六
    頁、第十九頁），足徵被告之自白與事實相符，本案事證明確，被告犯行堪以認
    定。
二、核被告所為如附表編號一、三之犯行，係犯刑法第三百二十一條第一項第三款攜
    帶兇器竊盜罪；所為如附表編號二之犯行，係犯刑法第三百二十一條第一項第一
    款、第二款毀越安全設備於夜間侵入住宅竊盜罪。被告就附表所示編號一之犯行
    與陳漢瑋間有犯意之聯絡，行為之分擔，為共同正犯。被告前開三次竊盜之犯行
    ，時間緊接，基本構成要件相同，顯係基於概括犯意為之，為連續犯，應從一情
    節較重之毀越安全設備於夜間侵入住宅竊盜罪論處，並加重其刑。
三、原審本於同上見解，適用刑法第二十八條、第五十六條、第三百二十一條第一項
    第一款、第二款、第三十八條第一項第二款，並審酌被告之犯罪動機、手段、所
    生危害及犯罪後之態度等一切情狀，量處有期徒刑一年六月，並就被告所有供犯
    罪所用之螺絲起子一支及共同被告陳漢瑋所有供犯罪所用之六角板手一支，因無
    法證明業已滅失，依法宣告沒收。又以公訴意旨另以：被告意圖為自己不法所有
    ，於八十八年八月間，在不詳地點侵占陳雅琇遺失之駕照一張，而認被告另涉有
    刑法第三百三十七條侵占遺失物罪嫌等語。惟以訊據被告矢口否認上開犯行，而
    被告如何取得陳雅琇之駕照，雖於於警訊中先供稱陳雅琇駕照是從被告陳漢瑋家
    中取回，於偵查中又供稱是同案被告陳漢瑋把物品丟在其住處，先後供述不一，
    然均是指認由陳漢瑋處獲得駕照。陳漢瑋與丙○○是堂兄弟，被告如非自陳漢瑋
    處獲得陳雅琇之駕照，無須指認陳漢瑋，使其有被訴追之可能。同案被告陳漢瑋
    雖矢口否認有將上開駕照交付給被告，乃因陳漢瑋得知有被訴追犯罪之可能，所
    以堅詞否認，且其亦否認與被告共同竊盜，顯見其否認不足採信。況被告被公訴
    人起訴之侵占遺失物罪行，刑度甚輕，被告無須否認，導致被訴追其他犯行之可
    能。因認被告辯稱其所持有之陳雅琇之駕照，係由陳漢瑋交付，應可採信。此外
    ，復查無其他積極證據，足以證明被告另涉犯公訴意旨所認之刑法第三百三十七
    條之罪名，原審以不能證明被告犯罪，因而諭知被告無罪之判決。經核原審認事
    用法，均無不合。被告上訴意旨，對原判決聲明不服，為無理由，應予駁回。
四、被告經合法傳喚，無正當之理由不到庭，爰不待其陳述，逕行判決。
據上論斷，應依刑事訴訟法第三百六十八條、第三百七十一條，判決如主文。
本案經檢察官劉靜婉到庭執行職務。
中    華    民    國    八十九    年        十二      月    二十九      日
                            台灣高等法院刑事第十五庭
                                審判長法  官  房  阿  生
                                      法  官  胡  泉  田
                                      法  官  鄧  振  球
右正本證明與原本無異。
不得上訴。
                                      書記官  洪  秋  帆
中    華    民    國    九十      年        一        月      三日
附錄：本案論罪科刑法條全文
刑法第三百二十一條
犯竊盜罪而有左列情形之一者，處六月以上五年以下有期徒刑：
一、於夜間侵入住宅或有人居住之建築物、船艦或隱匿其內而犯之者。
二、毀越門扇、牆垣或其他安全設備而犯之者。
三、攜帶兇器而犯之者。
四、結夥三人以上而犯之者。
五、乘火災、水災或其他災害之際而犯之者。
六、在車站或埠頭而犯之者。
前項之未遂犯罰之。
附  表：
┌──┬─────┬────────┬───────┬─────────┐
│編號│被害人    │  行竊之時間    │行竊之地點、方│竊得財物          │
│    │          │                │法            │                  │
├──┼─────┼────────┼───────┼─────────┤
│一  │乙○○    │八十九年一月三十│桃園縣八德市永│監視錄放影機、傳真│
│    │          │日七時二十分許  │豐路三七一號茄│機、打卡鐘、音響、│
│    │          │                │苳游泳池，攜帶│支票機、護貝機、擴│
│    │          │                │客觀上顯具有行│大機各一件 、錄影 │
│    │          │                │兇之危險性之六│鏡頭三個、泳鏡十五│
│    │          │                │角板手，破壞門│個、泳帽十四頂、現│
│    │          │                │鎖入內竊財（  │金五百元。        │
│    │          │                │毀損部分未據告│                  │
│    │          │                │訴）          │                  │
│    │          │                │              │                  │
├──┼─────┼────────┼───────┼─────────┤
│二  │謝興武    │八十九年二月二十│桃園縣八德市永│重型機車駕照、中國│
│    │          │日二十時許之夜間│豐路三百四十巷│國際商業銀行及慶豐│
│    │          │                │十三號，破壞三│銀行金融卡、機車行│
│    │          │                │樓之窗戶（安全│照各一張、中華民國│
│    │          │                │設備）（毀損部│國際駕照一本      │
│    │          │                │分未據告訴），│                  │
│    │          │                │由該窗戶入內行│                  │
│    │          │                │竊            │                  │
├──┼─────┼────────┼───────┼─────────┤
│三  │丁○○    │八十九年二月二十│在桃園縣八德市│駕照一張、住家鑰匙│
│    │          │日凌晨三時許    │介壽路二段六八│一串              │
│    │          │                │五巷一一六弄一│                  │
│    │          │                │號車庫內，持客│                  │
│    │          │                │觀上顯具有行兇│                  │
│    │          │                │之危險性之螺絲│                  │
│    │          │                │起子一支破壞門│                  │
│    │          │                │丁○○所有ＫＮ│                  │
│    │          │                ├─九八二○號自│                  │
│    │          │                │小客車車門（毀│                  │
│    │          │                │損部分未據告訴│                  │
│    │          │                │）入內行竊    │                  │
└──┴─────┴────────┴───────┴─────────┘


司法院資訊處製作；財團法人民間司法改革基金會備份。
